臺灣高等法院民事裁定　　　　　　　　 100年度抗字第1553號
抗　 告　 人　長宏投資股份有限公司
兼法定代理人　張世明
上列抗告人與謝得家等間請求確認董事會決議之法律關係不存在
事件，抗告人對於中華民國100年9月14日臺灣臺北地方法院99年
度訴字第14號裁定提起抗告，本院裁定如下：
    主  文
抗告駁回。
抗告費用由抗告人負擔。
    理  由
一、按訴訟標的之價額，由法院核定。核定訴訟標的之價額，以
    起訴時之交易價額為準；無交易價額者，以原告就訴訟標的
    所有之利益為準。法院因核定訴訟標的之價額，得依職權調
    查證據；訴訟標的之價額不能核定者，以第466 條所定不得
    上訴第三審之最高利益額數加1/10定之，民事訴訟法第77條
    之1第1項、第2項、第3項及第77條之12分別定有明文。而司
    法院於民國91年1月29日以（91）院台廳民一字第03075號函
    將不得上訴第三審之利益額數，提高為新台幣 （下同）150
    萬元定之。又公司股東請求撤銷股東會決議之訴，依目前實
    務見解認屬財產權訴訟（最高法院92年度第7 次民事庭會議
    決議），與撤銷股東會決議之訴相類似之請求確認董事會決
    議無效（即確認因董事會決議所生之法律關係不存在）之訴
    ，其性質同應解為因財產權訴訟（最高法院98年台抗字第61
    5號裁判參照）。
二、抗告人於原審起訴主張：其為大發證券股份有限公司（下稱
    大發證券公司）之股東，大發證券公司於79年4月間及80 年
    10月8 日，以董事會決議及私人協議書協議：「大發證券公
    司股東按比例提撥百分之10交與大發證券公司以清償大發證
    券公司法人及員工債務」，有無效及違法不存在之情事，乃
    請求確認大發證券公司於79年4月間及80年10月8日，以董事
    會決議及私人協議書協議：「大發證券公司股東按比例提撥
    百分之10交與大發證券公以清償大發證券公司債務」所發生
    之所有法律關係（即投資、清償大發證券公司法人及員工私
    人債務、收購股票、處理債務等法律關係）違法不存在。經
    查，本件抗告人請求確認者，非抗告人因前開董事會決議及
    私人協議書協議而移轉交付百分之10持股之法律關係不存在
    ，而係大發證券公司依前開董事會決議及私人協議書協議取
    得股東所交付之股份後據以發生之投資、清償公司債務、收
    購股票等法律關係不存在，已據抗告人於原審陳述明確，核
    非屬身分或親屬關係等非財產權事項，應屬財產權訴訟，而
    抗告人因前開法律關係不存在之客觀上利益，顯難以金錢量
    計，此外，亦無其他證據足以認定抗告人因本件訴訟如受勝
    訴判決所得之客觀上利益為何，是本件係屬訴訟標的價額不
    能核定之情形。原法院以抗告人所提起本件訴訟為財產權訴
    訟，且其價額不能核定，依民事訴訟法第77條之12規定以其
    價額為165 萬元，尚無不合。抗告意旨指摘原裁定不當，聲
    明廢棄，非有理由，應予駁回。
三、據上論結，本件抗告為無理由，爰裁定如主文。
中    華    民    國    100    年    11   月    14    日
                     民事第三庭
                         審判長法  官  林敬修
                               法  官  劉勝吉
                               法  官  賴惠慈
正本係照原本作成。
本裁定除以適用法規顯有錯誤為理由外，不得再抗告。如提起再
抗告，應於收受後10日內委任律師為代理人向本院提出再抗告狀
。並繳納再抗告費新臺幣1000元。
中    華    民    國    100    年    11   月    15    日

                              書記官  張淑華